【裁判字號】    89,毒抗,535
【裁判日期】    890506
【裁判案由】    聲請觀察勒戒
【裁判全文】
臺灣高等法院臺中分院刑事裁定                    八十九年度毒抗字第五三五號
    抗  告  人  甲○○
    即  被  告
右列抗告人因聲請觀察勒戒案件，不服臺灣臺中地方法院中華民國八十九年五月六日
裁定（八十九年度毒聲字第二八二０號）提起抗告，本院裁定如左：
    主      文
抗告駁回。
    理      由
一、本件抗告意旨略以：被告甲○○（以下稱被告），於民國（下同）八十九年五月
    六日至同年六月十六日之勒戒時日已逾三十日，依毒品危害條例第二十條第一項
    規定，違反第十條罪行者，應先移送勒戒處所觀察勒戒，期間不得超出三十日。
    另觀察、勒戒處分執行條例第三項明文規定，法院為不付觀察、勒戒之裁定，逾
    期不為裁定者受留置人應即釋放，若未釋放是否已違法云云。
二、本件原檢察官聲請意旨係以：被告於民國（下同）八十九年四月中旬起至八十九
    年五月五日止，連續多次在臺中縣市，施用第一級毒品海洛因及第二級毒品安非
    他命之事實，業據被告於警訊及偵查中坦承不諱，且有第一級毒品海洛因０．五
    公克、裝海洛因空袋、安非他命吸食器等物扣案可稽，乃依毒品危害防制條例第
    二十條第一項及觀察勒戒處分執行條例第三條第一項之規定，聲請原審法院將被
    告送勒戒處所觀察、勒戒。
三、按海洛因、安非他命分屬毒品危害防制條例第二條第二項第一款、第二款之第一
    級、第二級毒品，施用之者則犯同條例第十條第一項、第二項之罪，而犯該條項
    之罪者，檢察官應先將被告送勒戒處所觀察、勒戒，其期間不得逾一個月，毒品
    危害防制條例第二十條第一項定有明文；復按檢察官依上開條文規定命送勒戒處
    所執行觀察、勒戒處分者，應先向法院聲請裁定，觀察勒戒處分執行條例第三條
    第一項亦定有明文。經查，被告就右揭施用安非他命及海洛因之事實，於警訊時
    及偵查中即坦承不諱，且有扣案上開第一級毒品海洛因０．五公克、裝海洛因空
    袋、安非他命吸食器等物可稽。原審法院依毒品危害防制條例第二十條第一項、
    觀察勒戒處分執行條例第三條第一項之規定，裁定被告應送勒戒處所觀察、勒戒
    ，其期間不得逾一個月，核其認事用法俱無不合，雖被告抗告意旨以其執行觀察
    勒戒已逾一月仍未經釋放，顯有違法，惟依卷附本院被告全國前案紀錄表所示，
    被告復於觀察、勒戒中之八十九年六月九日，再經臺中地方法院以八十九年度毒
    聲字第三四二八號裁定令入戒治處所施以強制戒治，從而被告顯非屬經觀察、勒
    戒逾一月未釋放至明，而係於觀察、勒戒中經裁定令入戒治處所施以強制戒治，
    是被告執此指摘原裁定不當，顯無理由，應予駁回。
四、據上論結，應依刑事訴訟法第四百十二條，裁定如主文。
中      華      民      國    八十九     年      七       月    二十一  日
                                  臺灣高等法院臺中分院刑事第三庭
                                        審判長法  官  方艤駐
                                              法  官  劉連星
                                              法  官  胡忠文
右正本證明與原本無異。
不得再抗告。
                                              書記官  粘  銘  環
中      華      民      國    八十九     年      七       月    二十四  日
                                                                        Ｉ


司法院資訊處製作；財團法人民間司法改革基金會備份。
